【裁判字號】    99,台抗,247
【裁判日期】    990415
【裁判案由】    宣告破產
【裁判全文】
最高法院民事裁定              九十九年度台抗字第二四七號
再 抗告 人  興福照相器材有限公司
法定代理人  乙○○
代  理  人  羅子武律師
上列再抗告人因聲請宣告破產事件，對於中華民國九十九年一月
二十九日台灣高等法院裁定（九十八年度破抗字第四三號），提
起再抗告，本院裁定如下：
    主  文
再抗告駁回。
再抗告程序費用由再抗告人負擔。
    理  由
按債務人之資產已不足清償稅捐等優先債權，他債權人更無受償
之可能，倘予宣告破產，反而須優先支付破產財團之管理、分配
所生之費用及破產管理人之報酬等財團費用，將使破產財團之財
產更形減少，優先債權人即稅捐機關之債權減少分配或無從分配
，其他債權人更無在破產程序受分配之可能，顯與破產制度之本
旨不合。本件再抗告人對於台灣台北地方法院（下稱台北地院）
駁回其聲請宣告破產之裁定，提起抗告，原法院以：查抗告人陳
稱其積欠財政部台北市國稅局民國八十三年至八十七年營業稅本
稅新台幣（下同）六十二萬一千零三元、行政救濟利息四十四萬
七千零六十三元、罰鍰一千五百七十四萬四千五百六十四元、營
利事業所得稅三百五十六萬四千九百九十三元、行政救濟利息一
百四十六萬四千六百六十四元、罰鍰二百六十六萬四千三百二十
四元，並積欠債權人甲○○租金二萬元，而其尚有現金十八萬二
千八百三十四元、存款一萬四千零二十二元、預付車輛保險費二
千四百十七元、進項稅額九十一元及汽車一部，因資產不足清償
負債，爰聲請宣告破產云云，惟債務人之資產不足清償稅捐等優
先債權時，自無破產宣告實益，其所為破產之聲請，自屬不應准
許等詞，因而維持台北地院之裁定，以裁定駁回再抗告人之抗告
。揆諸首開說明，並無適用法規顯有錯誤之情事。又除罰鍰外，
稅捐、利息等之徵收，優先於普通債權，於破產程序，先於他債
權而受清償，此觀稅捐稽徵法第六條第一項、第四十九條及破產
法第一百十二條規定自明。再抗告人謂於破產宣告前所欠稅捐，
為破產債權，並無優先權云云，自無可採。另再抗告人積欠之稅
捐，其課徵主體有無不同，亦與裁定結果無涉。再抗告意旨，指
摘原裁定為不當，聲明廢棄，非有理由。
據上論結，本件再抗告為無理由。依破產法第五條，民事訴訟法
第四百九十五條之一第二項、第四百八十一條、第四百四十九條
第一項、第九十五條、第七十八條，裁定如主文。
中    華    民    國  九十九  年    四    月   十五   日
                      最高法院民事第一庭
                          審判長法官  蕭  亨  國
                                法官  葉  勝  利
                                法官  高  孟  焄
                                法官  許  正  順
                                法官  魏  大  喨
本件正本證明與原本無異
                                      書  記  官
中    華    民    國  九十九  年    四    月  二十七  日
                                                      Ｅ

司法院資訊處製作；財團法人民間司法改革基金會備份。
